臺灣彰化地方法院刑事判決　　　　　　　　　　　　　九十三年度易字第九號
　　公　訴　人　臺灣彰化地方法院檢察署檢察官
　　被　　　告　乙○○
右列被告因竊盜案件，經檢察官提起公訴（九十三年度偵字第四七四二、五二七０號
），本院依簡式審判程序判決如左：
    主      文
乙○○竊盜（竊取甲○○所有財物部分），處有期徒刑月，如易科罰金，以佰元
折算壹日。又竊盜（竊取丙○○所有財物部分），累犯，處有期徒刑伍月，如易科罰
金，以佰元折算壹日。應執行有期徒刑柒月，如易科罰金，以佰元折算壹日。
    事      實
一、乙○○前因竊盜案件，經本院於民國九十二年十二月三十一日以九十二年度斗簡
    字第四二七號判決判處有期徒刑二月，如易科罰金以三百元折算一日，並於九十
    三年二月十六日確定，甫於同年七月四日在監服刑期滿執行完畢。惟乙○○於前
    揭竊盜案件宣示判決後、入監服刑前之九十三年四月二十七日下午五時許，竟意
  圖為自己不法之所有，趁無人注意之際，以推開鋁門之方式，徒手進入彰化縣田
    中鎮○○路二八七號甲○○之住所內（侵入住宅部分未據告訴），竊取甲○○所
    有擺放於客廳神明桌上之金牌二面及裝有現金新臺幣（下同）一千元之紅包一個
    得手（財產損失據甲○○統計約為三千元左右）。嗣乙○○入監執行前揭刑期後
    ，詎仍不知悔改，復另行起意而意圖為自己不法之所有，於同年七月十三日晚間
    八時許，在彰化縣北斗鎮○○街二六三號門口內，向屋主丙○○佯稱要進入屋內
    拜神，經丙○○同意後，乙○○乃入內假意參拜神明，並利用丙○○疏於注意之
    際，在該處竊取丙○○所有懸掛於神像上之金牌三面得手（價值據丙○○稱約為
    三千元），並隨即轉身離去。嗣於九十三年七月十三日晚間九時五十分許，乙○○欲將丙○○失竊之金牌持往銀樓變賣時，在彰化縣北斗鎮○○路與宮前街口附
    近為警查獲；另由彰化縣警察局田中分局依乙○○遺留在甲○○住處鋁門左側之
    指紋，送請內政部警政署刑事警察局進行比對，始循線查知上情。
二、案經彰化縣警察局北斗分局、田中分局報請臺灣彰化地方法院檢察署檢察官偵查
    起訴。
    理      由
一、本件被告乙○○於準備程序中，先就右揭犯罪事實為有罪之陳述，且所犯係死刑
    、無期徒刑、最輕本刑為三年以上有期徒刑以外之罪，經本院合議庭依刑事訴訟
    法第二百七十三條之一第一項之規定，裁定由法官一人獨任進行簡式審判程序，
    先此敘明。
二、右揭事實，業據被告乙○○於警詢及偵審中坦承不諱，核與被害人甲○○、丙○○指訴財物失竊經過相符，並有贓物認領保管單一紙、內政部警政署刑事警察局
    指紋鑑驗書一份、照片十張附卷可稽。至於被害人甲○○雖陳稱被告係撬開其住
    宅鋁門入內行竊等語，然此部分並無積極證據足憑，且由卷附被害人甲○○鋁門
    照片觀之，亦無明顯遭受外力破壞痕跡，尚難憑此認定被告即有毀損門扇之加重
    竊盜情節，而逕為不利被告之論斷，附此敘明。綜上，本案事證已臻明確，被告
    犯行至堪認定。
三、核被告乙○○徒手行竊他人財物，所為係犯刑法第三百二十條第一項之普通竊盜
    罪。而被告於竊取被害人甲○○所有財物後，尚入監執行有期徒刑二月之刑期，
    迨執行完畢出監並間隔相當時日，始另行竊取被害人丙○○所有之金牌，被告應
    無可能於初次決意行竊時，即計劃於入監服刑後仍連續竊取他人財物，其前揭二
    次竊盜犯行自無基於概括犯意之可言，則被告前揭所為犯罪當係犯意各別，行為
    互殊，應予分論併罰。公訴意旨認為被告係基於概括犯意，屬連續犯之裁判上一
    罪關係等語，容有未洽，尚無足取。查被告前因竊盜案件，經本院於九十二年十
    二月三十一日以九十二年度斗簡字第四二七號判決判處有期徒刑二月，如易科罰
    金以三百元折算一日，並於九十三年二月十六日確定，甫於同年七月四日在監服
    刑期滿執行完畢，有臺灣高等法院被告全國前案紀錄表及刑案資料查註紀錄表在
    卷可按，其受有期徒刑之執行完畢，五年內再犯法定本刑有期徒刑以上之罪（竊
    取被害人丙○○財物部分），為累犯，就該部分竊盜犯行應加重其刑。爰審酌被
    告年少力強，不知憑恃己力掙取金錢以供經濟所需，竟率爾侵犯他人財產法益，
    價值觀念非無偏差；尤其被告先前曾因竊盜案件遭判處徒刑確定，理當從中記取
    教訓，知所警惕，卻仍執意於徒刑執行前、後再次涉犯竊盜犯罪，足徵被告品行
    不端；惟念及被告於警詢及偵審中均能坦承犯行，犯後態度尚屬可取，及其犯罪
    手段、目的、所得財物價值有限、具有國中畢業學歷之智識程度等一切情狀，分
    別量處如主文所示之刑，併均諭知易科罰金之折算標準，復定其應執行之刑，以
    示懲儆。
據上論斷，應依刑事訴訟法第二百七十三條之一第一項、第二百九十九條第一項前段
，刑法第三百二十條第一項、第四十七條、第四十一條第一項前段、第二項、第五十
一條第五款，罰金罰鍰提高標準條例第一條前段、第二條，判決如主文。
本案經檢察官陳德芳到庭執行職務。
中    華    民    國    九十三      年      九      月      三十        日
                                臺灣彰化地方法院刑事第三庭
                                    法      官  高  文  崇
右正本證明與原本無異。
如不服本判決，應於判決送達後十日內向本院提出上訴狀( 須附繕本 )。
告訴人或被害人對於判決如有不服具備理由請求檢察官上訴者，其上訴期間之計算係
以檢察官收受判決正本之日期為準。
                                    法院書記官  謝  志  鑫
中    華    民    國    九十三      年      十      月        六        日
刑法第三百二十條第一項：
意圖為自己或第三人不法之所有，而竊取他人之動產者，為竊盜罪，處五年以下有期
徒刑、拘役或五百元以下罰金。
